【裁判字號】    98,簡上,27
【裁判日期】    980317
【裁判案由】    恐嚇
【裁判全文】
臺灣臺南地方法院刑事判決              98年度簡上字第27號
上  訴  人即
被      告  甲○○
上列上訴人因恐嚇案件，不服本院97年度簡字第3420號中華民國
97年12月19日第一審判決（檢察官聲請案號：97年度偵字第1876
號），提起上訴，本院管轄之第二審合議庭判決如下：
    主  文
上訴駁回。
甲○○緩刑貳年，緩刑期內應付保護管束，於付緩刑保護管束期
間內，禁止實施家庭暴力。
    事實及理由
一、按被告以外之人於審判外之陳述，經當事人於審判程序同意
    作為證據，法院審酌該言詞陳述或書面陳述作成時之情況，
    認為適當者，亦得為證據，刑事訴訟法第159條之5第1項定
    有明文。查被告於本院審理時對證人丙○○於警詢時中所為
    筆錄之證據能力並不爭執，且本院依卷內資料審酌該警詢及
    偵訊筆錄作成時之情況，亦認為並未有何違背法律或其他相
    關規定之情事，而應認為適當，是依刑事訴訟法第159條之5
    第1項之規定，證人丙○○於警詢所作之筆錄，為傳聞法則
    之例外而具有證據能力，本院自得引為判決參考之依據；至
    檢察官所引用之其餘供述及非供述證據，被告於本案言詞辯
    論終結前，均未爭執其證據能力，本院審酌各該證據均非違
    法蒐證取得之證據，復經本院於審判期日就上開證據依法進
    行調查、辯論，依法應有證據能力，先予敘明。
二、本院審理結果，認第一審簡易判決認事、用法及量刑均無不
    當，應予維持，並引用第一審簡易判決書及檢察官聲請簡易
    處刑書記載之事實、證據及理由（如附件）。
三、原審以上訴人即被告罪證明確，依刑事訴訟法第449條第1項
    前段、第454條第2項，刑法第305條、第41條第1項前段，刑
    法施行法第1條之1、家庭暴力防治法第2條第2款之規定，量
    處如原判決主文所示之刑，本院經核原判決認事用法，並無
    不合，量刑亦稱妥適。上訴人即被告之上訴意旨略以：被告
    承認犯罪，但是被告係因有肝臟硬化的病狀，已多年無法從
    事勞動工作而失業，脾氣有所暴躁，無法控制情緒，以致犯
    法，然被告事後已經向被告配偶認錯，經其寬恕願意和解，
    希望法院給予被告緩刑機會云云。經查，本件被告於偵查中
    及本院審理時均坦承犯行，亦核與證人丙○○於警詢及偵查
    中所陳述相符（分見警卷第1、2、3頁，偵查卷第5、6頁）
    ，並經檢察官於偵查中勘驗告訴人丙○○所提出之錄音光碟
    ，錄音內容確有被告對丙○○告稱要拿鹽酸潑你等語，有勘
    驗筆錄1份在偵查卷可稽，足認被告甲○○確有恐嚇之犯行
    ，要足認定，原判決亦已依刑法第57條之規定，就被告所犯
    本案之一切情狀為妥適量刑，是上訴人提起本件上訴，為無
    理由，應予駁回。末查，被告前未曾因故意犯罪受有期徒刑
    以上刑之宣告，有卷附被告前案紀錄表1份可稽，本院審酌
    被告犯後已坦認犯行，應認已有悔意，又告訴人即被告之配
    偶丙○○願意寬恕被告之犯行，有和解書1份在卷可據，本
    院認被告經此偵審程序，當知所警惕，信無再犯之虞，應予
    被告自新機會，爰宣告緩刑2年，以啟自新。另按犯家庭暴
    力罪或違反保護令罪而受緩刑之宣告者，在緩刑期內應付保
    護管束。又法院為前項緩刑宣告時，得命被告於付緩刑保護
    管束期間內，遵守下列一款或數款事項：一、禁止實施家庭
    暴力。二、禁止對被害人為騷擾、接觸、跟蹤、通話、通信
    或其他非必要之聯絡行為。三、遷出被害人之住居所。四、
    遠離下列場所特定距離：被害人之住居所、學校、工作場所
    或其他被害人或其特定家庭成員經常出入之特定場所。五、
    完成加害人處遇計畫。六、其他保護被害人或其特定家庭成
    員安全之事項。受保護管束人違反第2項保護管束事項情節
    重大者，撤銷其緩刑之宣告。家庭暴力防治法第38條第1項
    、第2項、第5項分別有所明文。本院就被告上述犯行，宣告
    緩刑2年，自應依據上述家庭暴力防治法第38條第1項規定，
    宣告被告於緩刑期內，應付保護管束。另本院審酌被告與被
    害人間為配偶關係，朝夕相處，為保護被害人再次遭被告為
    家庭暴力行為，並防範被告再對其配偶或其他家庭成員為家
    庭暴力行為，爰依據家庭暴力防治法第38條第2項第1款規定
    ，命被告於付緩刑保護管束期間內，應遵守禁止實施家庭暴
    力事項，在此敘明。
據上論斷，應依刑事訴訟法第455條之1第1項、第3項、第368條
、第373條，刑法第74條第1項第1款、家庭暴力防治法第2條第2
款、第38條第1項、第2項第1款，判決如主文。
本案經檢察官乙○○到庭執行職務。
中    華    民    國    98    年    3    月    17    日
                  刑事第八庭    審判長法  官  洪士傑
                                      法  官  許蕙蘭
                                      法  官  陳杰正
以上正本證明與原本無異。
不得上訴。
                                      書記官  曾郁芳
中    華    民    國    98    年    3     月    18    日


司法院資訊處製作；財團法人民間司法改革基金會備份。
